【裁判字號】    97,訴,391
【裁判日期】    970805
【裁判案由】    營利事業所得稅
【裁判全文】
臺北高等行政法院裁定
                                     97年度訴字第00391號
原      告  甲○○
被      告  財政部臺北市國稅局
代  表  人  凌忠嫄（局長）住同上
上列當事人間因營利事業所得稅事件，原告不服財政部中華民國
96年11月29日台財訴字第09600324870號（案號：第00000000 號
）訴願決定，提起行政訴訟。本院裁定如下︰
    主  文
原告之訴駁回。
訴訟費用由原告負擔。
    理  由
一、按撤銷訴訟之提起，應於訴願決定書送達後2 個月之不變期
    間內為之，為行政訴訟法第106條第1項前段所明定。次按「
    原告之訴，有左列各款情形之一者，行政法院應以裁定駁回
    之。但其情形可以補正者，審判長應定期間先命補正：……
    ．六、起訴逾越法定期限者。……」同法第107條第1項第6
    款亦定有明文。再按現行訴願法第91條規定：「對於得提起
    行政訴訟之訴願決定，因訴願決定機關附記錯誤，向非管轄
    機關提起行政訴訟，該機關應於10日內將行政訴訟書狀連同
    有關資料移送管轄行政法院，並即通知原提起行政訴訟之人
    。有前項規定之情形，行政訴訟書狀提出於非管轄機關者，
    視為自始向有管轄權之行政法院提起行政訴訟。」。又，行
    政訴訟法固未明文規定當事人向行政法院為訴訟行為，係採
    到達主義或發信主義，惟所謂在途期間，係指當事人不在行
    政法院所在地居住者，由其住居地到達行政法院依規定所需
    之適當期間而言。故解釋上行政訴訟法係採到達主義；否則
    ，如採發信主義，即無須因當事人不在行政法院所在地居住
    ，而依其與行政法院所在地之距離，酌予在途期間之必要（
    最高法院93年度裁字第1471號裁定意旨參照）。
二、經查原告係於民國（下同）96年11月30日收受訴願決定書，
    由原告受雇人簽章收受，此有送達證書附訴願卷可稽。是原
    告提起行政訴訟之期間，應自96年12月1 日起算，而原告之
    地址在台中市，扣除在途期間7 日，是原告提起行政訴訟之
    期間末日為97年2月7日，復因該日及其後4 日均為春節休息
    日，順延至97年2 月12日（星期二）屆滿。惟原告之行政訴
    訟起訴狀，遲至97年2 月13日始經被告財政部臺北市國稅局
    以97年2月5日財北國稅法一字第0970018408號函移由本院收
    受，有該函之收文戳記所載日期附於本院卷第6 頁可稽。且
    查本件訴願決定書之末有記載「如不服本訴願決定，得於決
    定書之次日起二個月內，向…臺北高等行政法院（台北市○
    ○○路○段一巷一號）提起行政訴訟。」有附卷之訴願決定
    書附卷可稽，訴願機關之教示並無錯誤，自無訴願法第91條
    之適用。從而，原告於97年1 月30日向被告遞交行政訴訟狀
    ，因其係向非管轄機關提起行政訴訟，尚不生訴訟繫屬之效
    力，應以被告於97年2 月13日將原告行政訴訟起訴狀送達本
    院時始生訴訟繫屬效力。承此，原告之起訴揆諸前揭規定顯
    逾法定不變期間，應予駁回。又本件因起訴逾期而不合法，
    應予駁回，則原告起訴主張之實體上理由，即毋庸審究，併
    此敘明。
三、依行政訴訟法第107 條第1 項第6 款、第104 條，民事訴訟
    法第95條、第78條，裁定如主文。
中    華    民    國    97    年    8     月    5     日
              台北高等行政法院第六庭
                      審 判 長法  官   林文舟
                              法  官   陳鴻斌
                              法  官   許瑞助
上為正本係照原本作成。
如不服本裁定，應於送達後10日內向本院提出抗告狀（須按他造
人數附繕本）。
中    華    民    國    97    年    8     月    5     日
                              書記官   吳芳靜


司法院資訊處製作；財團法人民間司法改革基金會備份。
